Minutes et répertoires du notaire Catherin FARDEAU, 28 mars 1559 - 1568 (étude XXXIII)
Archives nationales
- Minutes de Catherin FARDEAU, 28 mars 1559 - 1568; MC/ET/XXXIII/44 - MC/ET/XXXIII/53
  - Minutes. 1561, 8 avril - 1562, 26 mars, 8 avril 1561 - 26 mars 1562; MC/ET/XXXIII/46; registre
    - Appel contre une sentence rendue en matière décimale par la Conservation des privilèges apostoliques de l'Université de Paris formé par Frère Jean Coquay, abbé de Morimont du diocèse de Langres, vicaire général de l'abbé de Cîteaux, comme procureur de l'abbaye de Port-Royal, condamnée au profit de Robert Jouyce, curé de Saint-Lambert-des-Bois., 14 août 1561; MC/ET/XXXIII/46
      Port-Royal (prison de); Langres (Haute-Marne); Coquay, Jean; Jouyce, Robert; curé; abbé
    - Accord entre Bertrand de La Poincte, docteur en droit, avocat au Parlement de Toulouse, et principal du collège de Lesguille nouvellement à Toulouse, et Jean Gadroit, maître ès arts, ancien régent du collège de Navarre, lequel promet d'aller à Toulouse aux dépens du principal et d'y régenter durant un an la première ou la seconde classe du collège moyennant 120 livres pour l'année., 14 août 1561; MC/ET/XXXIII/46
      accord; Toulouse (Haute-Garonne); Navarre (collège de); La Poincte, Bertrand de; Gadroit, Jean; docteur d'université; avocat au parlement (Ancien Régime); directeur d'établissement d'enseignement; enseignant
    - Obligation de 100 livres envers Pierre Monnet, clerc suivant les finances, demeurant à Paris rue de Jouy, par Germaine de La Porte, veuve de Jean More, maître parcheminier et tutrice de ses petits enfants mineurs, enfants de défunts Maître Eustache Tronson et de Pasquette More pour la valeur de deux aiguières d'argent., 16 août 1561; MC/ET/XXXIII/46
      obligation; Jouy (rue de); More, Jean; Monnet, Pierre; La Porte, Germaine de; Tronson, Eustache; More, Pasquette; tanneur
    - Contrat de mariage entre maître Jean Chaudon, magistrat présidial au siège de Lyon (69) et Magdeleine Filleul, fille de Jacques Filleul, bailli de Saint-Denis (93) et du duché de Chevreuse (78), avocat au Parlement de Paris. Et quittance de dot du 30 août 1561., 17 août 1561; MC/ET/XXXIII/46
      contrat de mariage; Chaudon, Jean; Filleul, Magdeleine; Filleul, Jacques; avocat au parlement (Ancien Régime)
    - Bail pour 3 ans de la Saint-Martin 1561 et moyennant 50 livres par an des fruits de la cure Notre-Dame-de-Valenton par Jean Lhomme-Dieu, chanoine de Saint-Marcel, se portant fort de Pierre Le Vaigneux, curé de Valenton, au profit Jean Angot, prêtre demeurant à Villeneuve-Saint-Georges (94)., 20 août 1561; MC/ET/XXXIII/46
      bail; Lhomme-Dieu, Jean; Le Vaigneux, Pierre; Angot, Jean; curé; prêtre; chanoine
    - Bail pour 3 ans du 15 août 1561 et moyennant 105 livres par an des fruits de la cure de Gometz-la-Ville (91), par François Dampmartin, prêtre, docteur en théologie, curé de Gometz-la-Ville et demeurant au collège de Navarre, au profit de messire Charles Du Val, prêtre, demeurant à Gometz-la-Ville., 10 septembre 1561; MC/ET/XXXIII/46
      Précisions sur les lieux: Gometz-la-Ville (Essonne)--Eglise
      bail; Gometz-la-Ville (Essonne); Navarre (collège de); Dampmartin, François de; Du Val, Charles; curé; docteur d'université; prêtre
    - Bail pour 3 ans de la Saint-Rémy 1561 et moyennant 140 livres, un cent de de botteaux de foin et un setier d'avoine des revenus de la cure de Courtry-en-France (: Courtry, 77) au diocèse de Paris, par Louis Bonneau, bachelier en théologie, curé de Saint-Médard-de-Courtry, au profit de Pierre Agnot, prêtre, demeurant à Fontenay-sous-Bois (94)., 16 septembre 1561; MC/ET/XXXIII/46
      bail; Fontenay-sous-Bois (Val-de-Marne); Bonneau, Louis; Agnot, Louis; bachelier; curé; prêtre
    - Constitution moyennant 480 écus d'or, de 100 livres de rente, par Pierre Meresse, grand bedeau de la Nation de France, et Marie Garnier, sa femme, au profit de Toussaint Chauvelin, procureur en Parlement, avec hypothèque et dépendances, à Paris, rue Galande, Les Porcelets. Et rachat de 28 janvier 1562., 18 septembre 1561; MC/ET/XXXIII/46
      constitution de rente; acte de vente; Galande (rue); Porcelets (enseigne des); Chauvelin, Toussaint; Garnier, Marie; Meresse, Pierre; huissier; procureur de justice (Ancien Régime)
    - Bail pour 9 ans de la Saint-Martin 1561 et moyennant 25 livres par an de terres dépendant de la cure de Bondy (93) par le procureur de Pierre Albot, curé de Bondy, demeurant au diocèse de Mirepoix, au profit de Régnauld Goulliard et Pierre Martin, laboureurs à Bondy., 20 septembre 1561; MC/ET/XXXIII/46
      bail; Albot, Pierre; Goulliard, Régnault; Martin, Pierre; agriculteur; prêtre; curé
    - Bail pour 9 ans de la Saint-Martin 1561 et moyennant 10 livres tournois, deux muids de blé méteil, un porc gras de 4 livres, et 66 bernes de foin outre la moitié des fruits des arbres fruitiés et la totalité des coings par Etienne La Fille, prieur séculier et boursier du collège du Cardinal-Lemoine, au profit de Nicolas Guyton, laboureur à Garches (92) de maison et terres à Garches., 22 septembre 1561; MC/ET/XXXIII/46
      bail; Cardinal Lemoine (collège du); Garches (Hauts-de-Seine); La Fille, Etienne; étudiant
    - Quittance par Pierre Bailleul, maître couvreur de maison à Paris, aux principal et maîtres du collège de Tréguier de la somme de 100 livres touchée de Fiacre Picquet, leur fermier à Sèvres (92) en acompte de 246 livres 13 sols portées en une sentence du prévôt de Paris., 22 septembre 1561; MC/ET/XXXIII/46
      quittance; Tréguier (collège de); Sèvres (Hauts-de-Seine); Bailleul, Pierre; Picquet, Fiacre; couvreur; directeur d'établissement d'enseignement; enseignant; enseignant; administrateur
    - Bail pour 3 ans de la Saint-Rémy 1561 et moyennant 90 livres par an des revenus de la cure de Villeneuve-sur-Auvers (91) par Jean Fine, bachelier en théologie, étudiant et curé de Villeneuve-sur-Auvers, au profit de Pierre Chartier, prêtre, demeurant à Bruyères, près Auvers., 22 septembre 1561; MC/ET/XXXIII/46
      bail; Fine, Jean; Chartier, Pierre; bachelier; étudiant; curé; prêtre
    - Donation entre vifs à Georges Langloix, écolier étudiant, par Pierre Langloix, imprimeur à Paris, rue du Bon Puits, et Esmée Boisseau, sa femme, de tous les droits de cette dernière comme héritière pour moitié de défunts Philippe Boisseau, sergent à Nemours et Jeanne Aubert, ses père et mère., 25 septembre 1561; MC/ET/XXXIII/46
      donation; Nemours (Seine-et-Marne); Bon-Puits (rue du); Langloix, Georges; Langloix, Pierre; Boisseau, Esmée; Boisseau, Philippe; Aubert, Jeanne; étudiant; imprimeur
    - Bail pour 3 ans de la Saint-Rémy 1561 et moyennant 40 livres par an, d'une maison au faubourg-Saint-Marcel, rue de Copeaulx, par le procureur de Bertrand de Marillac, docteur en théologie, abbé de Saint-Symphorien d'Autun, au profit de Hugues Lunel, ou Limel, chanoine de Noyon., 29 septembre 1561; MC/ET/XXXIII/46
      bail; Copeau (rue); Saint-Marcel (faubourg); Limel, Hugues; Lunel, Hugues; Marillac, Bertrand de; abbé; chanoine; docteur d'université
    - Bail pour 6 ans de la Saint-Rémy 1561 et moyennant 90 livres par an d'une maison à Paris, rue des Cordiers, derrière les Jacobins, Le Barillet, par le collège de Fortet à Lucas Lemaistre, lecteur en l'université., 2 octobre 1561; MC/ET/XXXIII/46
      bail; Barillet (enseigne du); Corderies (rue des); Cordiers (rue des); Jacobins (cloître des); Lemaistre, Lucas
    - Bail pour 6 ans de la Saint-Rémy 1560 et moyennant 33 livres par an, de 8 ou 9 arpens de terre au terroir Sainte-Geneviève, lieudit Les Potteries par Charles Estienne, docteur régent en la faculté de médecine, à Pierre Pappeau et Jean Picart, laboureurs demeurant au faubourg Notre-Dame-des-Champs., 3 octobre 1561; MC/ET/XXXIII/46
      bail; Notre-Dame-des-Champs (hameau); Les-Poteries (hameau); Estienne, Charles (1504-1564); Pappeau, Pierre; Picart, Jean; docteur d'université; agriculteur
    - Contrat de mariage entre Jean Rouillart, couturier et pourpointier, demeurant à Paris, rue des Lombards, chez son maître Antoine Le Lorrain, et Gervaise Colin, fille de Jean Colin, marchand à Paris., 5 octobre 1561; MC/ET/XXXIII/46
      contrat de mariage; Lombards (rue des); Rouillart, Jean; Le Lorrain, Antoine; Colin, Gervaise; Colin, Jean; tailleur d'habits; commerçant
    - Vente, moyennant 180 livres, à Claude Oudet, procureur au Châtelet de Paris, par Joseph Foulon, abbé de Sainte-Geneviève-au-Mont et tout le couvent, de tous les droits leur appartenant, à cause dudit Révérend Abbé et à lui échus par le décès de Thierrye Lebret, sa mère, femme de François Guyot, et auparavant veuve de Jacques Foullon, et par les décès de François er Marie Guyot, ses frère et sœur utérins., 8 octobre 1561; MC/ET/XXXIII/46
      acte de vente; Foullon, Joseph; Oudet, Claude; Lebret, Thierrye; Guyot, François; Foulon, Jacques; Guyot, Marie; Guyot, François; abbé; procureur de justice (Ancien Régime)
    - Bail pour 3 ans à compter de Noël 1561 et moyennant 22 livres par an d'une salle basse et d'un ouvroir sur rue dépendant d'une maison à Paris rue des Lavandières, par Nicole Hesselin, veuve de Pierre Roger, docteur régent en la faculté de médecine, au profit de Julien Noyau, imprimeur à Paris, rue des Lavandières., 8 octobre 1561; MC/ET/XXXIII/46
      bail; Lavandières (rue des); Noyau, Julien; Hesselin, Nicole; Roger, Pierre; imprimeur
    - Constitution moyennant 360 livres de 30 livres de rente annuelle par Jacques Naudot, prêtre, bachelier en théologie et principal des grammairiens du collège de Champagne dit de Navarre, au profit de Jean Bellair, prêtre, abbé de la chapelle dudit collège., 8 octobre 1561; MC/ET/XXXIII/46
      constitution de rente; Belair, Jean; Naudot, Jacques; abbé; bachelier; enseignant; prêtre
    - Quittance de 13 livres 7 sols 6 deniers par Denise Auger, veuve d'Hubert Ducoquel, régent en la faculté de médecine, à Abraham Goguillon, laboureur à Orly (94) pour le rachat (12 livres) et arrérages de 16 sols parisis de rente constituées le 5 avril 1526 après Pâques, sur une maison à Orly., 8 octobre 1561; MC/ET/XXXIII/46
      quittance; Orly (Val-de-Marne); Auger, Denise; Ducoquiel, Hubert; Goguillon, Abraham; agriculteur
    - Amortissement par l'abbaye de Sainte-Geneviève-au-Mont moyennant 450 livres et un d...de 5 sols tournois de l'Hôtel-de-Marly acquis par le collège Fortet et ratification du 1er décembre 1561., 8 octobre 1561 - 1er décembre 1561; MC/ET/XXXIII/46
      ratification; Sainte-Geneviève (abbaye); Fortet (collège de); Marly (hôtel de)
    - Bail pour 3 ans à compter de Noël 1561 et moyennant 22 livres par an, d'une salle basse et d'un ouvroir sur rue dépendant d'une maison à Paris, rue des Lavandières par Nicole Hesselin, veuve de Pierre Roger, docteur régent en la faculté de médecine, au profit de Julien Noyau, imprimeur à Paris, rue des Lavandières., 8 octobre 1561; MC/ET/XXXIII/46
      bail; Lavandières (rue des); Hesselin, Nicole; Noyau, Julien; Roger, Pierre; docteur d'université; imprimeur
    - Procès-verbal d'élection, en présence de Joseph Foullon, abbé, à l'office de prieur claustral de l'Abbaye Sainte-Geneviève-au-Mont, vacant par le décès de frère Pierre Sarrazin, de frère Marin Cavelier, sous prieur. Ont pris part au vote: Denis Lapille, procureur; Macé Masle, chancelier; Guillaume Dalbyac, aumônier; Jean Le Peultre, chevecier; Pépin de Verly, célérier; Etienne Despoigny, infirmier; Jean Gobelin, pitancier; Jean de La Rivière, chantre et 6 profès., 8 octobre 1561; MC/ET/XXXIII/46
      procès-verbal d'élection; Foullon, Joseph; Sarrazin, Pierre; Cavelier, Marin; Lapille, Denis; Masle, Macé; Dalbyac, Guillaume; Le Peultre, Jean; Verly, Pépin de; Despoigny, Etienne; Gobelin, Jean; La Rivière, Jean de; abbé
    - Bail pour 1 an de la Saint-Jean-Baptiste 1561 et moyennant 90 livres des revenus de la cure de Saint-Germain-de-Morinvilliers dit de la Grange (: Saint-Germain-de-la-Grange, 78) par Guillaume Cavenel, prêtre, écolier étudiant, curé dudit lieu, au profit de Gilles Néelle, prêtre naguère curé, qui a résigné en sa faveur, et de Jacques Cuix, prêtre audit lieu., 9 octobre 1561; MC/ET/XXXIII/46
      bail; Cavenel, Guillaume; Néelles, Gilles; Cuix, Jacques; prêtre; étudiant; curé
    - Bail pour 4 ans de la Saint-Luc 1561 et moyennant 150 livres des profits de la cure de Notre-Dame-de-Cresmes au diocèse du Mans par Jean Pichard, prêtre, proviseur du collège royal de Champagnr dit de Navarre, au profit de Jean Bellot, prêtre, demeurant audit Cresmes., 11 octobre 1561; MC/ET/XXXIII/46
      Précisions sur les lieux: Crosmières (Sarthe)--Notre-Dame (église) (?)
      bail; Crosmières (Sarthe); Bellot, Jean; Pichart, Jean; directeur d'établissement d'enseignement; prêtre
    - Bail à titre de rente par Adrien Tournebus, lecteur ordinaire du roi, et Madeleine Clément, sa femme, à André Gouffe, marchand, bourgeois de Paris, de la demie d'une grange ' fort caducque ' et dont l'autre demie appartient audit preneur, sise rue de la Mortellerie, moyennant 40 l.t. de rente foncière, non rachetable., 11 octobre 1561; MC/ET/XXXIII/46
      bail; Mortellerie (rue de la); Tournebus, Adrien; Clément, Madeleine; Gouffe, André; lecteur du roi (Ancien Régime); commerçant
    - Donation par Guillaume Raveau l'aîné, laboureur demeurant à Villejuif, et Geneviève Prévost, son épouse, de 16 sols parisis de rente sur une maison à Villejuif (94), en la rue du petit cimetière à l'église, à l'œuvre et fabrique de Saint-Cir- de-Villejuif à charge de dire chaque année deux messes, l'une haute à diacre et sous diacre le jour des Trépassés et l'autre basse dans l'octave de la Toussaint., 11 octobre 1561; MC/ET/XXXIII/46
      donation; Villejuif (Val-de-Marne); Raveau, Guillaume; Prévost, Geneviève; agriculteur
    - Contrat de mariage entre Jean Boullenger, marchand bonnetier, bourgeois de Paris, et Louise Cheron, fille de Louise Valin, veuve de Jean Cheron, marchand bourgeois de Paris. Et quittance de dot du 17 novembre 1561., 13 octobre 1561; MC/ET/XXXIII/46
      contrat de mariage; Boullenger, Jean; Cheron, Louise; Valin, Louise; Cheron, Jean; commerçant; fabricant d'accessoires vestimentaires; commerçant
    - Testament de Nicolas Papin, écolier étudiant, natif de Fontaine-sur-Somme (80), fils d'Ysambert Papin et d'Antoinette Pellet, étant en bonne santé., 16 octobre 1561; MC/ET/XXXIII/46
      testament; Papin, Nicolas; Papin, Ysambert; Pellet, Antoinette; étudiant
    - Bail pour 9 ans de la Saint-Martin 1564 et moyennant 60 livres par an d'une maison et de terre à Soignolles-en-Brie (77) au profit de sire Claude Leroy, marchand, bourgeois de Paris, y demeurant route de la ferme près le cimetière des Innocents par Frère Jean Gallaudi, docteur en théologie, religieux de Cîteaux, et proviseur du collège Saint-Bernard et par Nicole Carré, prêtre, procureur et receveur dudit collège., 18 octobre 1561; MC/ET/XXXIII/46
      bail; Soignolles-en-Brie (Seine-et-Marne); Saint-Nicolas-lès-Cîteaux (Côte-d'Or); Bernardins (collège des); Ferme (route de la); Saints-Innocents (cimetière des); Leroy, Claude; Gallaudi, Jean; Carré, Nicole; docteur d'université; religieux; prêtre; directeur d'établissement d'enseignement; comptable
    - Bail pour 6 ans de la Saint-Rémy 1561 et moyennant 10 livres par an de tous les droits de censive dus au Verger, paroisse de Vanvillé dont il est seigneur, au collège Saint-Bernard par Frère Jean Gallaudi, docteur en théologie et proviseur du collège et Nicole Carré, procureur et receveur, au profit de Claude Le Roy, marchand, bourgeois de Paris, y demeurant, rue au Feurre, près le cimetière des Innocents, 18 octobre 1561; MC/ET/XXXIII/46
      bail; Bernardins (collège des); Vanvillé (Seine-et-Marne); Fouarre (rue du); Saints-Innocents (cimetière des); Gallaudi, Jean; Carré, Nicole; Le Roy, Claude; docteur d'université; directeur d'établissement d'enseignement; comptable
    - Constitution, moyennant 150 écus d'or de 12 écus et demi de rente, par sire Pierre Peneschet, marchand bourgeois de Paris, au profit de maître Pierre Laffille, docteur régent en la faculté de médecine de Paris., 21 octobre 1561; MC/ET/XXXIII/46
      constitution de rente; Laffille, Pierre; Peneschet, Pierre; docteur d'université; commerçant
    - Bail pour 6 ans de la Saint-Martin 1561 et moyennant 35 livres par an d'une maison et d'un clos de 4 arpents 3 quarterons de vigne à Arcueil (94) au profit de Claude Galocheton, laboureur à Arcueil, par Jean Le Moyne, docteur régent en la Faculté de théologie, principal du collège de Laon et les autres officiers et boursiers du collège., 22 octobre 1561; MC/ET/XXXIII/46
      bail; Laon (collège de); Arcueil (Val-de-Marne); Galocheton, Claude; Le Moyne, Jean; agriculteur; docteur d'université; directeur d'établissement d'enseignement; enseignant; étudiant
    - Bail pour 9 ans de la Saint-Martin 1562 et moyennant 170 livres et un porc gras de 6 livres, 20 livres de beurre salé et empoté, d'une maison, cour, grange, étables, bergeries, jardin et 115 arpents 3 quartiers et demi de terres et vignes, assis à Villiers-en-Beauce en la justice de Boinville, 78, au profit de Charles Hervé, receveur du seigneur d'Argenton en sa terre de Boinville, 78 par Jean Nestor, docteur régent en la faculté de médecine comme époux de Magdeleine Chartier, auparavant veuve de Victor Louzoux., 24 octobre 1561; MC/ET/XXXIII/46
      Précisions sur les lieux: Villiers-en-Beauce (Essonne)
      bail; Boinville-le-Gaillard (Yvelines); Bouville (Essonne); Chartier, Madeleine; Hervé, Charles; Louzoux, Victor; Nestor, Jean; docteur d'université; comptable
    - Contrat de mariage entre Eloi Colombat, marchand à Paris, et Jeanne Felan, fille de Pierre Felan, marchand boulanger, bourgeois de Paris, et de Geneviève Cochery. Et quittance de dot du 19 janvier 1562., 25 octobre 1561; MC/ET/XXXIII/46
      contrat de mariage; Colombat, Eloi; Felan, Jeanne; Felan, Pierre; Cochery, Geneviève; commerçant; commerçant; boulanger
    - Donation par Jeanne Petit veuve de Guillaume Giron, demeurant actuellement au presbytère Saint-Hippolyte au faubourg Saint-Marcel, à l'œuvre et fabrique de ladite église de 33 livres 6 sols 8 deniers de rente annuelle à charge de divers offices (chantés mâtines et laudes 15 fois par an un service annuel; lectures de la passion tous les dimanches)., 27 octobre 1561; MC/ET/XXXIII/46
      donation; Saint-Marcel (faubourg); Petit, Jeanne; Giron, Guillaume
    - Autorisation donnée par le Chapitre de la Collégiale Saint-Marcel à Jean Canaye, teinturier en écarlate à Saint-Marcel, d'aplanir le bout des fossés près la Porte des Champs audit Saint-Marcel, sur le grand chemin de Villejuif, et de démolir ladite porte sur laquelle est assise la chambre du guet et sur laquelle est l'image Saint-Marcel à charge d'y creuser un puits dans les deux ans et de verser au Chapitre 50 écus d'or., 27 octobre 1561; MC/ET/XXXIII/46
      accord; Saint-Marcel (faubourg); Canaye, Jean
    - Partage entre René Guillon, lecteur ordinaire en hébreu, grec et latin en l'université, époux en secondes noces de Nicole Breton, et Jean Guillon, marchand bourgeois de Paris, demeurant au faubourg Saint-Marcel, fils de son premier lit avec défunte Pierrette Aubry., 28 octobre 1561; MC/ET/XXXIII/46
      Saint-Marcel (faubourg); Guillon, René; Breton, Nicole; Guillon, Jean; Aubry, Pierrette; commerçant
    - Transaction entre René Guillon, lecteur ordinaire en hébreu, grec et latin en l'université de Paris, et Nicole Breton sa femme, d'une part, et Jean Guillon, marchand, bourgeois de Paris, fils dudit René Guillon et de Perette Aubry, sa première femme avec laquelle ledit René était commun en biens., 28 octobre 1561; MC/ET/XXXIII/46
      accord; Guillon, René; Breton, Nicole; Guillon, Jean; Aubry, Perette; commerçant
    - Transaction au sujet de travaux effectués en une maison de Draveil (94) entre Antoine Richard, maître maçon à Paris, et Louis Dumonceau, général en la cour des aides, en qualité de procureur de ses père et mère, Michel Dumonceau, docteur régent en la faculté de médecine, et Catherine Malingre. Et quittance du 30 octobre 1561., 28 octobre 1561; MC/ET/XXXIII/46
      accord; quittance; Draveil (Essonne); Dumonceau, Louis; Dumonceau, Michel; Malingre, Catherine; Richard, Antoine; docteur d'université; magistrat; maçon
    - Contrat de mariage entre Antoine Passoyre, menuisier à Paris, cour d'Albret, et Pierrette Philippon, remariée à Martin Poulain, marchand menuisier demeurant au Mont Saint-Hilaire., 28 octobre 1561; MC/ET/XXXIII/46
      contrat de mariage; Mont-Saint-Hilaire (hameau); Passoyre, Antoine; Dortu, Agnès; Dortu, Jean; Philippon, Pierrette; Poulain, Martin; menuisier; commerçant; menuisier
    - Bail pour 9 ans de Noël 1561 et moyennant 40 livres par an d'une maison au faubourg Saint-Marcel, au champ d'Albiac, au profit de Jacques Naudot, principal des grammairiens du collège de Champagne dit de Navarre, par Guillaume Dumetz, marchand, demeurant au faubourg Saint-Jacques, époux de Claude Vernay, au nom et comme tuteur des enfants mineurs de défunt Claude Vernay, maître ès arts, proviseur du collège de Lisieux., 30 octobre 1561; MC/ET/XXXIII/46
      bail; Le-Champ-d'Albiac (hameau); Saint-Jacques (faubourg); Saint-Marcel (faubourg); Dumetz, Guillaume; Naudot, Jacques; Vernay, Claude; enseignant; commerçant; directeur d'établissement d'enseignement
    - Promesse par Garrand Gobin, maître ès arts en l'université de Paris, natif du diocèse de Sens et régent au collège de Calvy, à maître Nicolas de Mongelos, sergent en la faculté de théologie et principal du collège de Bordeaux, de régenter à la première classe ou à la dialectique du collège de Bordeaux, moyennant 40 écus., 30 octobre 1561; MC/ET/XXXIII/46
      promesse; Bordeaux (collège); Gobin, Garrand; Mongelos, Nicolas de; directeur d'établissement d'enseignement; enseignant
    - Contrat de mariage entre Jean Du Carroy, imprimeur de livres à Paris, au Mont-Saint-Hilaire, fils d'Hugues Du Carroy, maître imprimeur, et de Michèle Fesondat, et de Nicole Ferri, fille de défunt Gaspard Ferri, messager à Reims, rue des Cordeliers., 3 novembre 1561; MC/ET/XXXIII/46
      contrat de mariage; Mont-Saint-Hilaire (hameau); Reims (Marne); Du Carroy, Jean; Du Carroy, Hugues; Fesondat, Michèle; Ferri, Nicole; Ferri, Gaspard; imprimeur; imprimeur; messager
    - Mise en apprentissage par Messire André Cresson, prêtre demeurant au collège Sainte-Barbe, de Michel Barbier, son neveu, fils de défunt Jean Barbier, tonnelier à Villers-en-Vexin avec Aubin Le Moyne, marchand boulanger au faubourg-Saint-Victor, rue Neuve., 8 novembre 1561; MC/ET/XXXIII/46
      contrat d'apprentissage; Sainte-Barbe (collège); Villers-en-Vexin (Eure); Saint-Victor (faubourg); Neuve (rue); Cresson, André; Barbier, Michel; Barbier, Jean; Le Moyne, Aubin; prêtre; tonnelier; boulanger
    - Constitution 1.200 livres de rente, de 100 livres de rente par Pierre de La Baye, écuyer, seigneur de Chaumont et Préaux au balliage de Sens (89) et Geneviève Boucher, sa femme, au profit de Pierre Meresse, grand bedel de la Nation de France en l'Université., 10 novembre 1561; MC/ET/XXXIII/46
      Précisions sur les lieux: Chaumot (Yonne)--Les Préaux
      constitution de rente; Chaumont (Yonne); Chaumot (Yonne); Boucher, Geneviève; La Baye, Pierre de; Meresse, Pierre; huissier
    - Constitution moyennant 30 livres de 50 sols de rente annuelle par Jean Bernard, laboureur à Vitry-sur-Seine (94) au profit de Jean Bellair, prêtre et chapelain de la chapelle du collège de Champagne dit de Navarre., 10 novembre 1561; MC/ET/XXXIII/46
      constitution de rente; Belair, Jean; Bernard, Jean
    - Constitution, moyennant 30 livres de 50 sols de rente par Thomas Lamassieyr, laboureur à Vitry-sur-Seine (94) à Jean Bellair, prêtre et chapelain de la chapelle du collège de Champagne dit de Navarre., 10 novembre 1561; MC/ET/XXXIII/46
      constitution de rente; Belair, Jean; Lamassieyr, Thomas